臺灣桃園地方法院刑事判決
111年度審交易字第424號
公  訴  人  臺灣桃園地方檢察署檢察官 
被      告  賴永祈



上列被告因過失傷害案件，經檢察官提起公訴（111年度調偵字
第794號），本院判決如下：
    主  文
賴永祈因過失傷害人致重傷，處有期徒刑伍月又拾伍日，如易科
罰金以新台幣壹仟元折算壹日。
    事  實
一、賴永祈於民國110年9月24日晚間7時41分許，駕駛合順易企
    業社所有，車牌號碼000-0000號自用小貨車，沿桃園市大園
    區五青路468巷旁之無名巷往高鐵北路方向直行行駛，行經
    該無名巷產業道路與大園區五青路468巷之無號誌交岔路口
    時，本應注意其行駛之無名巷之路面劃有速限時速30公里之
    標字，且在上開交岔路口之停止線後方劃設有「停」標字，
    是其行駛之無名巷為支線道，車輛至此必須停車再開，且行
    至無號誌交岔路口，支線道車應暫停讓幹線道車先行，而依
    當時天候陰、夜間有照明、柏油路面乾燥、無缺陷、無障礙
    物、視距良好，並無不能注意之情事，竟疏未注意，即貿然
    以時速60公里之速度，未在路口停車觀察及讓幹線道車先行
    ，逕行穿越上開路口，適有李秀娟騎乘車牌號碼000-0000號
    普通重型機車，沿屬幹線道之桃園市大園區五青路468巷往
    五青路方向直行駛至上開路口，其亦疏未注意行經無號誌交
    岔路口應減速慢行，作隨時停車之準備，而逕行進入路口，
    雙方閃避不及而發生碰撞，李秀娟因此受有左側足部壓砸傷
    、左足及左側股骨幹及股骨頸開放性骨折、左足開放性骨折
    、右側遠端肱骨粉碎性骨折、左側鎖骨骨折，致左足之趾關
    節活動及足弓顯著異常等重傷害。嗣賴永祈於肇事後，在偵
    查機關尚未發覺犯罪前，即向據報前來處理車禍之警員自首
    犯行，坦承肇事而表示願意接受裁判。
二、案經告訴人李秀娟訴由桃園市政府警察局大園分局移送臺灣
    桃園地方檢察署檢察官偵查起訴。
　　理  由
壹、證據能力：
一、按被告以外之人於審判外之言詞或書面陳述，除法律有規定
    者外，不得作為證據。又被告以外之人於審判外之陳述，雖
    不符前4條之規定，而經當事人於審判程序同意作為證據，
    法院審酌該言詞陳述或書面陳述作成時之情況，認為適當者
    ，亦得為證據。當事人、代理人或辯護人於法院調查證據時
    ，知有第159條第1項不得為證據之情形，而未於言詞辯論終
    結前聲明異議者，視為有前項同意，刑事訴訟法159條第1項
    、第159條之5分別定有明文。查證人李益三於警詢及檢事官
    詢問、證人王靜雯於檢事官詢問時之陳述，固係審判外之陳
    述而屬傳聞證據，惟被告就上開審判外之陳述，於本院審理
    中，知有該項證據，未曾於言詞辯論終結前聲明異議，而本
    院審酌該等證人陳述作成時之情況，並無違法取證之瑕疵，
    亦認以之作為證據為適當，依前揭規定說明，自有證據能力
    。
二、卷附之監視器錄影畫面，係以機械方式呈現錄影、拍照之畫
    面，並非供述證據，且亦無剪接變造之嫌，自有證據能力。
　　另本件認定事實所引用之卷內其餘卷證資料，並無證據證明
    係公務員違背法定程序所取得，被告於審判程序中復未於言
    詞辯論終結前表示異議，且卷內之文書證據，亦無刑事訴訟
    法第159條之4之顯有不可信之情況與不得作為證據之情形，
    則依刑事訴訟法第159條之5之規定，本件認定事實所引用之
    所有文書證據，均有證據能力，合先敘明。
貳、實體部分：　　
一、訊據被告賴永祈於警詢、檢察事務官詢問、本院準備程序及
    審理時，對於上開事實均坦承不諱，核與證人即告訴代理人
    李益三於警詢、檢察事務官詢問時；告訴代理人王靜雯於檢
    察事務官詢問時之證詞相符，並有長庚醫療財團法人林口長
    庚紀念醫院診斷證明書、道路交通事故現場圖、道路交通事
    故調查報告表㈠、㈡、現場及車損照片、監視器影像畫面翻拍
    照片、被告之駕籍資料、告訴人傷勢照片、林口長庚醫院11
    1年6月22日長庚院林字第1110550536號函等在卷可稽，本件
    事證明確，應依法論科。
二、依卷附之現場照片，被告賴永祈行駛之產業道路，在本件路
    口停止線後方劃有「停」標字並劃有停止線，亦有速限30公
    里之標字(此亦可參道路交通事故調查表㈠)，是被告行駛之
    道路為支線道，其在進入路口前應在停止線前暫停，觀察左
    右來車並讓沿幹線道行駛之左右來車優先通行，且其應按上
    開速限標線行駛。按「駕駛人駕駛汽車，除應遵守道路交通
    標誌、標線、號誌之指示，…」、「汽車行駛至交岔路口，
    其行進、轉彎，應依下列規定：…行至無號誌或號誌故障而
    無交通指揮人員指揮之交岔路口，支線道車應暫停讓幹線道
    車先行。…」、「『停』標字，用以指示車輛至此必須停車再
    開。…」道路交通安全規則第90條第1項本文、第102條第1項
    第2款、道路交通標誌標線號誌設置規則第177條第1項分別
    定有明文。被告沿支線道駛至本件無號誌交岔路口，而經本
    院依職權勘驗監視器檔案，被告賴永祈通過上開無號誌之交
    岔路口時，未暫停讓沿幹線道之告訴人李秀娟所駕機車先行
    ，反以時速60公里以上之車速行駛通過，此有本院勘驗截圖
    及文字說明可憑，另依卷附道路交通事故現場圖，被告所駕
    自小貨車左前輪煞車痕全長達15.5公尺，亦可見其車速在時
    速55公里以上，被告於本院審理時辯稱其當時時速僅40、50
    公里云云，顯非事實。被告有上開違規，
　　自有過失，且其侵犯告訴人李秀娟之優先路權，應負主要肇
    事責任。復查，告訴人駛至本件無號誌交岔路口，亦應依道
    路交通安全規則第93條第1項第2款規定減速慢行，作隨時停
    車之準備，然其未減速觀察左右來車，作隨時停車之準備，
    致釀本件車禍，其與有過失，而應負次要肇事責任。
三、核被告所為，係犯刑法第284條後段之過失重傷害罪。被告
    犯後符合自首要件，有桃園市政府警察局大園分局大園交通
    分隊道路交通事故肇事人自首情形紀錄表可憑，應依刑法第
    62條前段規定減輕其刑。爰審酌被告之過失程度遠比告訴人
    之過失程度為重、告訴人傷勢程度甚重並已致其左足機能產
    生障礙、被告於犯後迄今尚未與告訴人達成和解等一切情狀
    ，量處如主文所示之刑，並諭知易科罰金之折算標準。
據上論斷，應依刑事訴訟法第299條第1項前段，刑法第284條後
段、第62條前段、第41條第1 項前段，刑法施行法第1條之1第1
項，判決如主文。
本案由檢察官楊挺宏提起公訴，經檢察官張建偉到庭執行職務。
中　　華　　民　　國　 111　　年　　12　　月　　 6　　日
                  刑事審查庭  法　官　曾雨明
以上正本證明與原本無異。
如不服本判決應於收受判決後20日內向本院提出上訴書狀，並應
敘述具體理由。其未敘述上訴理由者，應於上訴期間屆滿後20日
內向本院補提理由書(均須按他造當事人之人數附繕本)「切勿逕
送上級法院」。
                              書記官　沈詩婷  
中　　華　　民　　國　　111 　年　　12　　月　　7 　　日
附錄本案論罪科刑法條：
中華民國刑法第284條
（過失傷害罪）
因過失傷害人者，處1 年以下有期
徒刑、拘役或10萬元以下罰金；致重傷者，處3 年以下有期徒刑
、拘役或30萬元以下罰金。